【裁判字號】    97,訴,5542
【裁判日期】    980227
【裁判案由】    毒品危害防制條例
【裁判全文】
臺灣板橋地方法院刑事判決              97年度訴字第5542號
公  訴  人  臺灣板橋地方法院檢察署檢察官
被      告  甲○○
                    （現在臺灣臺北監獄士林分監另案執行）
上列被告因毒品危害防制條例案件，經檢察官提起公訴（97年度
毒偵字第8576號），被告於準備程序中就被訴事實為有罪之陳述
，本院合議庭裁定由受命法官獨任行簡式審判程序，並判決如下
：
    主    文
甲○○施用第一級毒品，累犯，處有期徒刑捌月。扣案第一級毒
品海洛因壹包（驗餘淨重零點壹貳壹伍公克）沒收銷燬。
    事    實
一、甲○○前於民國88年間因施用毒品案件，經觀察、勒戒後，
    認無繼續施用毒品之傾向，於88年11月9 日執行完畢釋放出
    所，並經臺灣臺北地方法院檢察署檢察官於88年11月10日以
    88年度毒偵字第868 號為不起訴處分確定。又同年間因施用
    毒品案件，經觀察、勒戒後，認有繼續施用毒品之傾向，於
    89年3 月10日入戒治處所接受強制戒治，89年9 月11日停止
    戒治獲釋出所，同時交付保護管束，迄90年1 月9 日保護管
    束期滿，並經臺灣臺北地方法院檢察署檢察官於90年5 月3
    日以90年度毒偵字第500 、90年度毒偵字第1014號為不起訴
    處分。另於92年間因施用第2 級毒品案件，於92年4 月7日
    入戒治處所接受強制戒治，迄93年1 月9 日因毒品危害防制
    條例修正施行而獲釋出所。
二、甲○○於94年間因公共危險案件，經臺灣桃園地方法院以94
    年度桃交簡字第1895號判處有期徒刑3 月確定。又於同年間
    因施用第一級毒品案件，經本院以94年度訴字第2545號判處
    有期徒刑8 月確定。此2 罪刑嗣經本院於95年4 月11日以95
    年度聲字第944 號定其應執行之刑為有期徒刑10月，並於95
    年12月7日縮刑期滿執行完畢。
三、詎甲○○仍不思戒除毒癮，猶於上開強制戒治執行完畢釋放
    後5 年內之97年10月15日16時為警採尿前回溯26小時內之某
    時許，將車停在臺北縣三重市○○路○ 段某處路旁，在車上
    以將海洛因粉末摻入香菸後點燃吸入煙霧之方式，施用第一
    級毒品海洛因1 次。嗣經警於同日14時20分許，在臺北縣三
    重市○○路○ 段167 巷55號前，因發覺甲○○行跡可疑，乃
    上前盤查，甲○○一時緊張，即將第一級毒品海洛因1 包（
    淨重0.1270公克，驗餘淨重0.1215公克）丟棄地上，惟仍為
    警發現查扣。嗣員警於甲○○同意下採其尿液送請檢驗，確
    認其尿液呈鴉片陽性反應，因而查悉上情。
四、案經臺北市政府警察局中正第一分局移送臺灣板橋地方法院
    檢察署檢察官偵查後起訴。
    理    由
一、上開犯罪事實，業據被告於本院審理時自白不諱，而其為警
    查獲後所採尿液經送請臺灣尖端先進生技醫藥股份有限公司
    （起訴書證據清單第二項誤載為臺灣檢驗科技股份有限公司
    ，應予更正）檢驗後，確呈鴉片陽性反應乙節，有該公司濫
    用藥物檢驗報告附卷可稽（毒偵卷第44頁），另扣案白粉1
    包經送請交通部民用航空局航空醫務中心鑑定後，確屬第一
    級毒品海洛因無訛，有該中心毒品鑑定書在卷可查（毒偵字
    卷第47頁），足徵被告前開自白應與事實相符，堪可採信。
    次按觀察、勒戒或強制戒治執行完畢釋放後，5 年內再犯施
    用第一、二級毒品之罪者，檢察官應依法追訴，毒品危害防
    制條例第23條第2 項定有明文。查被告有前揭事實欄第一段
    所載觀察、勒戒及強制戒治等紀錄乙節，有臺灣臺北地方法
    院檢察署檢察官90年度毒偵字第500 、1014號不起訴處分書
    （本院卷第35頁）及臺灣高等法院被告前案紀錄表各1 份附
    卷足參，被告既係於強制戒治執行完畢釋放後5 年內再犯本
    案施用毒品罪，則檢察官對其提起公訴，即屬合法。綜上，
    本件事證明確，被告犯行堪以認定。
二、核被告所為，係犯毒品危害防制條例第10條第1 項之施用第
    一級毒品罪。其施用前、後持有第一級毒品海洛因之低度行
    為，為施用之高度行為所吸收，不另論罪。又被告有前揭事
    實欄第二段所載科刑及執行紀錄乙節，有臺灣高等法院被告
    前案紀錄表附卷可稽，其於有期徒刑執行完畢後5 年以內，
    故意再犯本件有期徒刑以上之罪，為累犯，應依刑法第47條
    第1 項規定，加重其刑。爰審酌被告犯罪之動機目的，智識
    程度，施用毒品非但戕害自己身心，亦妨害社會善良秩序，
    及其犯後坦認犯行態度良好等一切情狀，量處如主文所示之
    刑。扣案白粉1 包（淨重0.1270公克，驗餘淨重0.1215公克
    ）屬第一級毒品海洛因，業經認定如前，爰依毒品危害防制
    條例第18條第1 項前段沒收銷燬之。
三、按除被告所犯為死刑、無期徒刑、最輕本刑為3 年以上有期
    徒刑之罪或高等法院管轄第一審案件者外，於前條第1 項程
    序進行中，被告先就被訴事實為有罪之陳述時，審判長得告
    知被告簡式審判程序之旨，並聽取當事人、代理人、辯護人
    及輔佐人之意見後，裁定進行簡式審判程序，刑事訴訟法第
    273 條之1 第1 項定有明文。本案被告被訴施用第一級毒品
    罪之法定本刑為「6 月以上5 年以下有期徒刑」，其於本院
    準備程序期日就被訴事實為有罪之陳述後，經告知被告簡式
    審判程序之旨，並聽取被告及檢察官之意見後，本院合議庭
    認宜改用簡式審判程序，乃裁定由受命法官獨任行簡式審判
    程序審理之，附此說明。
據上論斷，應依刑事訴訟法第273 條之1 第1 項、第299 條第1
項前段，毒品危害防制條例第10條第1 項、第18條第1 項前段，
刑法第11條前段、第47條第1 項，判決如主文。
本案經檢察官顏妃琇到庭執行職務。
中    華    民    國    98    年    2     月    27    日
                  刑事第六庭  法  官  楊明佳
以上正本證明與原本無異。
如不服本判決應於收受送達後10日向本院提出上訴書狀，並應敘
述具體理由；其未敘述上訴理由者，應於上訴期間屆滿後20日內
向本院補提理由書（均須按他造當事人之人數附繕本）「切勿逕
送上級法院」。
                              書記官  林金良
中    華    民    國    98    年    2     月    27    日
附錄本案論罪科刑法條全文
毒品危害防制條例第10條
施用第一級毒品者，處六月以上五年以下有期徒刑。
施用第二級毒品者，處三年以下有期徒刑。


司法院資訊處製作；財團法人民間司法改革基金會備份。
